臺灣板橋地方法院民事判決　　　　　　　 94年度訴字第381號
原　　　告　地球村社區管理委員會
法定代理人　甲○○
訴訟代理人　胡美慧律師
被　　　告　永將建設股份有限公司
法定代理人　乙○○
訴訟代理人　羅翠慧律師
複代理人　　李姝律師
上列當事人間請求給付價金等事件，經本院於民國94年4 月21日
言詞辯論終結，判決如下：
    主  文
被告應給付原告新台幣參佰萬元，及自民國八十八年一月二十二
日起至清償日止按年息百分之五計算之利息。
訴訟費用由原告負擔。
本判決於原告以新台幣參拾萬元為被告供擔保後，得假執行；但
被告如以新台幣參佰萬元為原告預供擔保後，得免假執行。
    事實及理由
一、本件原告起訴主張：緣被告於民國82年間銷售坐落台北縣中
    和市○○○段頂南勢角小段35、35-4、35-5、35-10 、35
    -13 、35-17 、35-2 6、50等八筆土地所興建之預售屋－地
    球村社區，斯時於買賣契約書第28頁就「其他設備」之第7
    項記載「地下一層VI P層，建方特別提撥新台幣參佰萬元做
    為購置VIP 層圖書及設施之用，交屋後交由社區管理委員會
    管理」。詎原告自86年竣工歷經管委會成立後，數度催請交
    付前開3,000,000 元之圖書設施之款項，其均恁置不理，遲
    至88 年1月6 日被告允諾於15日內交付圖書基金3,000,000
    元予原告，然迄今被告仍未履行，原告爰依據訴外人邱雪娥
    與被告簽訂之房屋土地預定買賣契約書第28頁之約定，請求
    被告給付原告3,000,000 元，及自88年1 月22日起至清償日
    止按年息百分之五計算之利息，並陳明願供擔保請准宣告假
    執行（原告請求被告於大樓地下室設置垃圾冷藏處理室部分
    則另行審結）。
二、被告對於系爭房屋土地買賣契約書第28頁約定，建方應提撥
    3,000,000 元做為購置VIP 層圖書及設施之用，交屋後交由
    社區管理委員會管理之事實，並不爭執，惟抗辯：原告並非
    系爭房屋土地買賣契約之當事人，其請求被告給付3,000,00
    0 元，顯有當事人不適格之情形，又原告所提出之點交書面
    記載圖書室基金3,000,000 元，15日內（即日起）交由地球
    村管理委員會，則當時係約定被告應於88年1 月21前交付3,
    000,000 元予地球村管理委員會，惟原告遲至93年4 月27日
    始催告被告履行上述約定，應自被告接獲原告催告函之日起
    算遲延利息，爰請求駁回原告之訴及其假執行之聲請，並陳
    明如受不利判決，願供擔保請准宣告免假執行云云。
三、經查原告主張訴外人邱雪娥與被告公司簽訂房屋土地買賣契
    約書，並於契約書第28頁約定「地下一層VI P層，建方特別
    提撥新台幣參佰萬元做為購置VIP 層圖書及設施之用，交屋
    後交由社區管理委員會管理」，及原告主委任員游象南於88
    年1 月6 日與被告公司辦理點交，被告公司並承諾圖書室基
    金3,000,000 元15日內（即日起）交由地球村管理委員會之
    事實，已據提出契約書與點交紀錄各1 件為證。因此，本件
    之爭點應為：(一)原告得否以其名義請求被告給付圖書室基金
    3,000,000 元。(二)被告應給付原告3,000,000 元圖書室基金
    之利息起算日。
四、原告得否以其名義請求被告給付圖書室基金3,000,000元：
    按「以契約訂定向第三人為給付者，要約人得請求債務人向
    第三人為給付，其第三人對於債務人，亦有直接請求給付之
    權」，民法第269 條第1 項定有明文。經查訴外人邱雪娥與
    被告公司就圖書館基金3,000,000 元所為之約定，核其性質
    係屬為第三人利益契約，揆諸前揭法條文義，原告亦有直接
    請求被告給付之權限，核被告抗辯：原告以其名義請求被告
    給付圖書室基金3,000,000 元，係當事人不適格云云，顯屬
    無據，不足採信。
五、被告應給付原告3,000,000 元圖書室基金之利息起算日：
    按「給付有確定期限者，債務人自期限屆滿時起，負遲延責
    任」，民法第229 第1 項定有明文。經查訴外人邱雪娥於82
    年12月11日與被告公司簽訂之房屋土地買賣契約書，雖未就
    圖書室基金3,00 0,000元約定給付期限，然兩造於88年1 月
    6 日辦理點交時，被告公司已承諾即日起15日內交付圖書室
    基金3,000,000 元予地球村管理委員會即原告，則被告交付
    圖書室基金3,000,000 元之期限確定為88年1 月21日前，已
    屬定有確定期限之給付，則被告公司未依其承諾於88年1 月
    21日前給付圖書室基金3,000,000 元，應自88年1 月21日期
    限屆滿之日起負遲延責任。核被告抗辯：其應自接獲原告93
    年4 月27日之催告函起，始負遲延責任云云，亦屬無據，顯
    無可採。
六、從而，原告依據為第三人利益契約之法律關係，請求被告給
    付3,000,000 元，及自88年1 月22日起至清償日止按年息5%
    計算之利息，為有理由，應予准許。又兩造均陳明願供擔保
    請准聲請宣告假執行與免假執行，核無不合，爰分別酌定相
    當擔保金額，准許之。
七、結論：原告之訴為有理由，依民事訴訟法第78條、第390 條
    第2 項、第392條第2項，判決如主文。
中　　華　　民　　國　　94　　年　　4 　　月　　28　　日
                  民事第三庭    法　官　何君豪
以上正本係照原本作成
如對本判決上訴，須於判決送達後20日內向本院提出上訴狀
中　　華　　民　　國　　94　　年　　4 　　月　　28　　日
                                書記官　蕭興南
